臺灣基隆地方法院刑事裁定
111年度聲字第677號
聲  請  人  臺灣基隆地方檢察署檢察官
受  刑  人  沈建宏


上列受刑人因違反毒品危害防制條例等案件，經聲請人聲請假釋
中付保護管束（111年度執聲付字第69號），本院裁定如下：
    主  文
沈建宏假釋中付保護管束。   
    理  由
一、聲請意旨略以：受刑人沈建宏因違反毒品危害防制條例、詐
    欺、妨害自由等案件，經臺灣基隆地方法院以111年度聲字
    第359號合併定應執行有期徒刑1年8月確定，且本件係原假
    釋後更定刑期，經重新核算結果，亦符合假釋要件，業經法
    務部矯正署111年8月31日法矯署教決字第11101735131號核
    准許可假釋應予維持，爰依刑法第93條第2項之規定，在假
    釋應付保護管束，爰依刑事訴訟法第481條第1項規定，聲請
    裁定付保護管束等語。
二、按刑法第93條第 2項之假釋出獄者，在假釋中付保護管束，
    由檢察官聲請該案犯罪事實最後裁判之法院裁定之，刑事訴
    訟法第481條第1項前段（保安處分之執行）定有明文。
三、查，受刑人沈建宏因違反毒品危害防制條例、詐欺、妨害自
    由等案件，經本院於111年5月9日以111年度聲字第359號合
    併定應執行有期徒刑1年8月，於111年5月23日確定，且本件
    係原假釋後更定刑期，經重新核算結果，亦符合假釋要件，
    業經法務部矯正署111年8月31日法矯署教決字第1110173513
    1號核准許可假釋應予維持，而受刑人沈建宏原於110年7月6
    日月縮短刑期假釋出監，茲聲請人以受刑人業於法務部矯正
    署111年8月31日法矯署教決字第11101735131號核准許可假
    釋應予維持，而刑期終結日期原為111年12月10日，復依行
    刑累進處遇條例縮短刑期日數係24日等情，亦有本院111年
    度聲字第359號刑事裁定書、臺灣高等法院110年度聲字第26
    39號刑事裁定書、法務部矯正署111年8月31日法矯署教決字
    第11101735131號核准假釋函、法務部○○○○○○○○○○○假釋出獄
    人交付保護管束名冊及、受刑人個人戶役政連結作業系統、
    執行案件資料表、執行案件資料表、被告提示簡表、矯正簡
    表、臺灣高等法院被告即受刑人前案紀錄表各 1件在卷足憑
    ，是受刑人經法務部矯正署上開核准假釋在案，惟尚在所餘
    刑期中無訛。綜上，是本院為受刑人上開犯罪事實最後裁判
    法院，聲請人聲請於其假釋中付保護管束，經本院審核上述
    相關文件，並審酌受刑人觸犯上開罪名所顯現之主觀惡性、
    復歸社會之可能性，並考量其參與程度、表達悔意，犯後態
    度，暨其素行、生活狀況、智識程度、犯罪動機、目的、手
    段、上開依行刑累進處遇條例縮短刑期日數24日係在監所之
    表現良好等一切情狀，爰認其聲請為正當，應予准許，併啟
    受刑人不要欺騙自己良心，內心生起有戒毒決心，併即時醒
    悟自我反省，自己辛苦賺錢給毒販，以錢換毒，毒留己身害
    自己，尚且自己家人要另存一筆錢醫療自己身體，這樣做有
    時候，自己想通了一些事，才發現自己所在乎的吸毒事是那
    麼可笑，但身體已受損了，得不償失，所以，自己要一念當
    下杜絕錢換毒，好好工作存錢，永不吸毒，且自己要好好想
    一想，日後自己若重病臥床時，為自己給付醫療費用係毒友
    、槍友嗎？為自己無怨無悔付出照顧心力者係毒友、槍友嗎
    ？毒友、槍友係自己生命中之貴人會出錢出力無怨無悔日夜
    照顧重病臥床的自己嗎？自己平時又回饋多少給這些無怨無
    悔付出照顧自己的親人？職是，自己只有去掉了自私、自利
    、自愛，以真心誠意戒掉吸毒，凡事不要只考慮自己，要為
    關心自己的家人親友多想想，日後不要再碰毒品，切勿貪圖
    吸毒、勿心存僥倖，否則，施用毒品種如是因、得上開如是
    果，後悔會來不及，因此，日後亦不要再施用毒品去傷害自
    己，若有人欲販賣毒品給自己者，自己宜嚴正告知該販賣毒
    品人欲報警捉之，則無人敢接觸自己，如此，自己可以安心
    戒絕毒癮，不碰毒品，且乘目前自己還來得及回頭，人生只
    有一次機會而已，凡走過的人生也不會再重來過1次，自己
    要給自己機會，因為人在的時候，以為來日方長什麼都有機
    會，其實人生是減法，過一日，就少一日，多給自己說聲對
    不起，這些年一直沒學會愛自己！自己需要自己疼，不要在
    心情糟爛差的時候，去施用毒品或違法犯紀，人生之旅有時
    候，沒有下一次，沒有機會重來，沒有暫停繼續；有時候，
    錯過了現在，就永遠永遠的沒機會了，自己用心甘情願的戒
    毒心，看得起自己，自己不再害自己，好好把握自己的未來
    人生正確方向，不要結交損友，不要再違法犯紀，宜親近有
    德，遠避凶人，惡念不存，行善福報，善惡兩途，禍福攸分
    ，一切唯心自召，夫心起於善，善雖未為，禍已不存；或心
    起於惡，惡雖未為，福已不存，職是，其有曾行惡事，後自
    改悔，諸惡莫作，眾善奉行，久久必獲吉慶，所謂轉禍為福
    也，因此，正邪善惡完全繫在自己這念心之當下抉擇，好的
    頭腦智慧用在不好的地方，是很可惜、遺憾。職是，自己宜
    改不好宿習吸毒慣性、改自己當下一念吸毒惡念心，不要一
    再想吸毒抉擇硬擠入牢獄的世界，苦了自己，為難了別人，
    自己何必如此害自己呢？因此，自己替自己多存一些錢，不
    要自己多存毒留己身，自己要積極而正向切斷毒販找尋自己
    之線索環境，適時治療自己過去吸毒對自己腦部功能失調之
    神經系統功能病變回復正常，亦可調適自己精神人格之違常
    回復正常狀態，自己給自己抉擇不吸毒之決心做到、宜改自
    己當下一念吸毒惡念心，不要一再想吸毒抉擇硬擠入牢獄的
    世界，苦了自己，為難了別人，自己何必如此害自己呢？是
    日已過，命亦隨減，防毒癮慾如防逆水之舟，才歇手便向下
    流，是自己不要一念貪私之塞智為昏、變恩為仇、染潔為污
    ，壞了自己的一生，切勿心存僥倖吸毒，倘若被吸毒綁架，
    在生命盡頭往回看時，吸毒心蛇鑽進自己的心裡，這條吸毒
    心蛇會腐蝕自己頭腦，毀壞自己的心靈，吸毒變成自己終生
    遺憾，來不及後悔，來不及自救，那就很悲慘了，亦莫輕吸
    毒小惡，以為無殃，水滴雖微，漸盈大器，毒癮惡習，歷久
    不亡，小過不改，積足滅身，摸摸自己良心，試想看看自己
    日後若死亡時，替自己辦後事的係毒友、槍友、損友會痛心
    哭、會出錢出力嗎？因此，乘目前自己還來得及回頭，宜早
    日抉擇不存毒於身、多存健康錢給自己，好好學一技之長，
    保護自己亦保護大家，善思惟之，則日日平安喜樂，永不嫌
    晚。
四、依刑事訴訟法第481條第1項前段，刑法第96條但書、第93條
    第2 項，裁定如主文。       
中　　華　　民　　國　　111 　年　　9 　　月　　8 　　日
 　　　　　　　　 刑事第三庭法　官　施添寶
以上正本證明與原本無異。　                               
對於本件裁定如有不服，應於收受送達後5日內，向本院提出抗
告書狀，敘述抗告之理由，抗告於臺灣高等法院。
中　　華　　民　　國　　111 　年　　9 　　月　　8 　　日
                            書記官  陳怡文